【裁判字號】    97,交訴,320
【裁判日期】    980106
【裁判案由】    肇事逃逸罪
【裁判全文】
臺灣臺中地方法院刑事判決             97年度交訴字第320號
公  訴  人  臺灣臺中地方法院檢察署檢察官
被      告  丁○○
上列被告因公共危險案件，經檢察官聲請簡易判決處刑（九十七
年度偵字第二一四九二號），本院認不宜逕以簡易判決處刑，改
依通常訴訟程序，被告於本院準備程序中就被訴犯罪事實為有罪
之陳述，經本院合議庭裁定由受命法官獨任適用簡式審判程序，
判決如下：
    主  文
丁○○駕駛動力交通工具肇事，致人受傷而逃逸，累犯，處有期
徒刑柒月。
    事  實
一、丁○○曾因公共危險案件，於民國九十六年十一月十九日，
    經本院以九十六年度沙交簡字第七三四號判處有期徒刑三月
    確定，甫於九十七年一月二十一日易科罰金執行完畢。詎猶
    不知戒慎，於九十七年六月六日凌晨五時十分許，駕駛車牌
    號碼六○二七－ＨＹ號自用小客車，沿臺中縣大雅鄉○○路
    由南往北方向行駛，途經臺中縣大雅鄉○○路四段一九六號
    前，因疲勞駕駛且未注意車前狀況，而撞擊前方由甲○○所
    駕駛之車牌號碼九Ｈ－七六五五號自小客車，致使甲○○受
    有頭痛、頭昏、頭暈、頸背部酸疼痛等傷害（過失傷害部分
    ，業據甲○○撤回告訴，經檢察官另為不起訴處分），及車
    上乘客即甲○○之妻乙○○○受有頭痛、麻痛、胸悶、胸痛
    、胸部瘀傷、腹部疼痛、右手血腫等傷害（未據告訴）。詎
    丁○○明知駕車肇事可能已致人受傷後，竟為逃避責任，非
    但未報警救護並留於現場守候處理，反而基於肇事逃逸之犯
    意，將上開車輛開到臺中縣大雅鄉○○路四段二八○巷巷口
    停下後，即棄車逃逸離開現場。嗣經警循線調查，始悉上情
    。
二、案經甲○○告訴暨臺中縣警察局豐原分局報告臺灣臺中地方
    法院檢察署檢察官聲請簡易判決處刑。
    理  由
壹、程序方面
一、按除被告所犯為死刑、無期徒刑、最輕本刑為三年以上有期
    徒刑之罪或高等法院管轄第一審案件者外，於法院行準備程
    序進行中，被告先就被訴事實為有罪之陳述時，審判長得告
    知被告簡式審判程序之旨，並聽取當事人、代理人、辯護人
    及輔佐人之意見後，裁定進行簡式審判程序；且受命法官行
    準備程序，與法院或審判長有同一之權限；又簡式審判程序
    之證據調查，不受刑事訴訟法第一百五十九條第一項、第一
    百六十一條之二、第一百六十一條之三、第一百六十三條之
    一及第一百六十四條至第一百七十條規定之限制，刑事訴訟
    法第二百七十三條之一第一項、第二百七十九條第二項前段
    、第二百七十三條之二分別定有明文。
二、查本件被告所犯為死刑、無期徒刑、最輕本刑為三年以上有
    期徒刑以外之罪，且非高等法院管轄第一審之案件，經本院
    合議庭裁定由受命法官行準備程序時，被告就被訴事實為有
    罪之陳述後，復經本院合議庭裁定由受命法官獨任行簡式審
    判程序，是其證據之調查，自不受刑事訴訟法第一百五十九
    條第一項、第一百六十一條之二、第一百六十一條之三、第
    一百六十三條之一及第一百六十四條至第一百七十條規定之
    限制，合先敘明。
貳、實體方面
一、上開犯罪事實，業據被告丁○○於警詢、偵查與本院審理中
    坦承不諱，核與證人甲○○、乙○○○於警詢及偵訊中證述
    發生車禍之情節相符，復有臺中縣警察局豐原分局大雅交通
    小隊處理道路交通事故談話紀錄表一張、臺中縣警察局疑似
    道路交通事故肇事逃逸追查表一張、道路交通事故現場圖一
    張、現場照片十二張、臺中榮民總醫院診斷證明書二張、車
    籍查詢─基本資料詳細晝面一張、證號查詢汽車駕駛人列印
    資料一件附卷可稽。本件事證明確，被告上開肇事逃逸之犯
    行堪以認定。
二、論罪科刑
（一）核被告丁○○所為，係犯刑法第一百八十五條之四肇事逃
      逸罪。
（二）被告曾因公共危險案件，於九十六年十一月十九日，經本
      院以九十六年度沙交簡字第七三四號判處有期徒刑三月確
      定，甫於九十七年一月二十一日易科罰金執行完畢，有臺
      灣高等法院被告前案紀錄表一份在卷可按，其於有期徒刑
      執行完畢後，五年內故意再犯本件有期徒刑以上之罪，為
      累犯，應依刑法第四十七條第一項之規定加重其刑（檢察
      官聲請意旨雖請求給予被告緩刑之宣告，然被告於有期徒
      刑之執行完畢後五年內，再故意犯本件有期徒刑以上之罪
      ，與刑法第七十四條第一項之規定不符，而無從給予緩刑
      之宣告，附此敘明）。
（三）爰審酌被告有賭博、公共危險之前科紀錄，有上開前案紀
      錄表可按，素行欠佳，惟其犯罪後坦承犯行，並與告訴人
      甲○○、被害人乙○○○達成和解，有和解書一件附卷可
      稽，犯後態度尚稱良好，並審酌被告犯罪之動機、目的、
      手段，犯罪所生之危害等一切情狀，量處如主文所示之刑
      ，以資儆懲。
據上論斷，依刑事訴訟法第四百五十二條、第二百七十三條之一
第一項、第二百九十九條第一項前段，刑法第一百八十五條之四
、第四十七條第一項，判決如主文。
本案經檢察官丙○○到庭執行職務。
中    華    民    國    98    年    1     月    6     日
                         交通法庭  法  官  莊秋燕
以上正本證明與原本無異。
如不服本判決應於收受判決後十日內向本院提出上訴書狀，並應
敘述具體理由；其未敘述上訴理由者，應於上訴期間屆滿後二十
日內向本院補提理由書（均須按他造當事人之人數附繕本）「切
勿逕送上級法院」。
                                   書記官  顏督訓
中    華    民    國    98    年    1     月    6     日
附錄論罪科刑法條：
中華民國刑法第一百八十五條之四
（肇事遺棄罪）
駕駛動力交通工具肇事，致人死傷而逃逸者，處六月以上五年以
下有期徒刑。


司法院資訊處製作；財團法人民間司法改革基金會備份。
